臺灣嘉義地方法院刑事判決
110年度易字第133號
公  訴  人  臺灣嘉義地方檢察署檢察官
被      告  許哲宏


上列被告因竊盜等案件，經檢察官提起公訴（110年度偵字第107
0號），本院判決如下：
    主    文
許哲宏犯侵入住宅竊盜罪，處有期徒刑陸月，如易科罰金，以新
臺幣壹仟元折算壹日。又犯侵入住宅竊盜未遂罪，處有期徒刑參
月，如易科罰金，以新臺幣壹仟元折算壹日。應執行有期徒刑柒
月，如易科罰金，以新臺幣壹仟元折算壹日。
未扣案之犯罪所得女用內褲貳件均沒收，於全部或一部不能沒收
或不宜執行沒收時，追徵其價額。 
    犯罪事實
一、許哲宏均意圖為自己不法所有，基於侵入住宅竊盜之犯意，
    分別為下列犯行：
  ㈠於民國109年11月28日晚上7時10分許，自洪國益、黃麗雪位
    於嘉義縣○○鄉○○村00鄰○○00○00號1樓住處後方由鐵皮搭建延
    伸供作晾衣場之對外出入口處，侵入與洪國益、黃麗雪上址
    住處相連之前開晾衣場，並徒手竊取晾曬在該處之黃麗雪所
    有女用內褲2件（據黃麗雪稱價值合計約新臺幣400元），得
    手後，再自該晾衣場對外出入口步行離去。
  ㈡又於同年12月1日晚上7時14分許，自同一出入口侵入洪國益
    、黃麗雪上址住處後方晾衣場後，開啟該晾衣場所擺放之洗
    衣機搜尋是否有欲下手行竊之衣物，因未能尋得其欲竊取衣
    物之款式而未遂後步行離去。
  ㈢因洪國益於109年11月28日晚上發現前揭晾衣場晾曬黃麗雪所
    有之女用內褲遺失報警處理，又於同年12月1日晚上經由該
    晾衣場設置之監視器發覺異狀，經警調閱監視器而循線查獲
    上情。
二、案經嘉義縣警察局水上分局報告臺灣嘉義地方檢察署檢察官
    偵查起訴。
    理    由
壹、證據能力：    
    被告許哲宏就本案下列引用之證據，除主張被害人洪國益警
    詢時之證述無證據能力，而其警詢時陳述關於109年11月28
    日犯行之內容部分不實在、接受警詢前有遭司法警察脅迫外
    ，對於其餘證據均同意有證據能力，並得作為判斷之依據（
    見本院卷第37至38頁），經查：
一、被告所為自白之證據能力：
    被告就其109年12月1日之竊盜未遂犯行所為之自白，並未主
    張係遭受任何不正方法，或主張有何與事實不符之情形，並
    無事證足認此部分之自白係遭任何不正方法而取得，倘經與
    本案其他事證互佐而得認與事實相符，得為證據。
二、卷附被告以外之人審判外供述之證據能力：
    卷附嘉義縣警察局水上分局110年3月21日家水警偵字第1100
    006434號函檢附嘉義縣警察局水上分局水上派出所員警工作
    紀錄簿（見本院卷第21至23頁）雖是被告以外之人於審判外
    以電磁紀錄方式記載之供述證據，屬傳聞證據，惟均經當事
    人於本院準備程序同意有證據能力，於審判期日中亦未予爭
    執，復經本院審酌上開證據資料製作時之情況，尚無違法不
    當及證明力明顯過低之瑕疵，以之作為證據應屬適當，爰依
    刑事訴訟法第159條之5規定，認前揭證據資料亦有證據能力
    。
三、卷附現場照片、監視器畫面截圖之證據能力：
    卷附現場照片是司法警察據報到場後，對於現場位置、空間
    配置以靜態拍攝而來之證據，至於監視器畫面截圖，或為本
    案發生後，司法警察據報到場蒐證，而調取本案現場週邊所
    架設監視器調閱錄影動態過程，就監視器連續錄影檔案以靜
    態擷取所得之證據，或是由被害人洪國益提供上開晾衣場架
    設監視器錄影靜態擷取所得之證據（見警卷第10至18頁），
    均係藉由科學、機械之原理，對於上開晾衣場現場或有關本
    案發生過程為忠實、正確之記錄，未有個人主觀意見在內之
    人為操作，性質上屬非供述證據之證物，並無刑事訴訟法第
    159條第1項規定之適用，且經審酌與本案犯罪事實之認定甚
    有關聯性，亦查無係違背法定程序所取得之情形，應有證據
    能力。
貳、實體認定：
一、訊據被告就其曾於109年11月28日晚上7時10分許、同年12月
    1日晚上7時14分許，以上開方式前往被害人洪國益、黃麗雪
    上址住處後方晾衣場而欲竊取該處之衣物等情，雖均供認不
    諱，然矢口否認有何於109年11月28日晚上竊取得手女用內
    褲2件之情形，辯稱：伊只有在現場搜尋想要下手的目標，
    但沒有找到云云。惟查：
  ㈠被告於109年11月28日晚上7時10分許、同年12月1日晚上7時1
    4分許，以上開方式前往被害人洪國益、黃麗雪上址住處後
    方晾衣場而欲竊取該處之衣物，而其於109年12月1日晚上7
    時14分許，在上開晾衣場未尋得欲竊取之衣物款式，因此並
    未既等情，均為被告所是認，並有證人洪國益（見本院卷第
    67至74頁）、證人黃麗雪（見本院卷第75至77頁）於本院審
    理中之證述可佐，且有現場照片、監視器畫面截圖可參（見
    警卷第10至18頁），堪認上開情節均與事實相符。
  ㈡被告雖辯稱：伊於109年11月28日晚上並未竊得任何物品，伊
    有去翻，但沒有看到喜歡的云云，然：
    ⒈被告除了109年11月28日晚上至被害人洪國益、黃麗雪上址
      住處後方晾衣場，又於相隔3日左右之同年12月1日晚上前
      往同一處所欲搜尋下手行竊之衣物，倘若如被告偵查中所
      辯，其於109年11月28日晚上，在該處並未看到喜歡的內
      褲款式，因而未竊取得手任何衣物，實難想像會於短時間
      之內，再度前往同一處所而欲行竊。是以被告辯稱其於10
      9年11月28日晚上並未竊盜得手任何衣物，已難盡信。
    ⒉又證人洪國益於本院審理中證稱：本案第一次是109年11月
      28日，該次是伊太太黃麗雪的2件內褲不見，因為伊下班
      回來後要把衣服收進去，發現不見，接著伊問黃麗雪，然
      後去看監視器畫面，發現有人出入，所以就打電話報警，
      警察當天就有到場處理，那2件內褲是伊在前一天晚上晾
      曬的，隔天早上7點左右伊看到那2件內褲還在，伊之前有
      問過黃麗雪，黃麗雪說內褲1件約200元等語（見本院卷第
      67至72頁）。另證人黃麗雪於本院審理中證稱：109年間
      有一次，伊有2件晾在外面的內褲不見，是伊先生洪國益
      要去收的時候發現不見，然後洪國益問伊有沒有收衣服，
      伊說沒有，然後伊跟洪國益就發覺可能有人來，當天有報
      警，伊不見的內褲1件單價約200元等語（見本院卷第75至
      77頁）。
    ⒊再者，依卷附嘉義縣警察局水上分局110年3月21日家水警
      偵字第1100006434號函檢附嘉義縣警察局水上分局水上派
      出所員警工作紀錄簿，可見於109年11月28日晚上8時至10
      時間備勤之水上派出所司法警察，於當日有至後寮61之11
      號、61之47號調閱監視器（見本院卷第21至23頁）。互核
      證人洪國益、黃麗雪之證述及上開員警工作紀錄簿，可知
      司法警察於109年11月28日晚上確實有據報至被害人洪國
      益、黃麗雪上址住處及鄰近處所調閱監視器畫面，足徵證
      人洪國益、黃麗雪證稱其等於109年11月28日晚上有報案
      乙節應屬可信。且證人洪國益、黃麗雪均證稱其等於109
      年11月28日晚上報案，是因發現證人洪國益前一天晾曬之
      女用內褲不見，與吾人於日常生活中發現家中財物遭竊遺
      失時，較會有所警覺而報案之反應相符，兼以證人洪國益
      就本案雖有報案之舉，然並無對被告提出刑事告訴之意願
      （見警卷第9頁），是證人洪國益、黃麗雪應均無誣陷被
      告而為不實證述之動機，從而，其等證稱109年11月28日
      晚上發現其等住處後方晾衣場所晾曬2件女用內褲不見之
      情，亦應無任何虛妄不實之情形。
    ⒋又依社會大眾之通常觀念，人體貼身私密衣物，縱使價值
      甚高，但因經過他人穿著，而與他人身體皮膚或私密部位
      已有接觸，此等物品實無可能基於經濟性的目的而加以竊
      取，通常竊取他人貼身私密衣物者，多是特定少數基於滿
      足個人私慾或癖好者所為，而非出於經濟性目的。本案被
      害人黃麗雪遭竊之物品即是其個人貼身私密衣物，且係已
      經被害人黃麗雪穿著並洗滌過後之物，該等物品遭竊，應
      是非因他人基於經濟性目的而竊取。又依證人洪國益證稱
      其於109年11月28日上午7時許仍可見被害人黃麗雪遭竊之
      2件女用內褲晾曬在上開晾衣場，於同日晚上即發現遺失
      遭竊，顯無可能於同日甚短期間，該等晾曬衣物即引來包
      含被告在內，共有2名以上特定少數基於滿足個人私慾或
      癖好者侵入上開晾衣場意欲竊取晾曬在該處之私密衣物，
      足認在被害人洪國益、黃麗雪上址住處後方晾衣場於109
      年11月28日晚上發現遭竊之女用內褲2件，應是被告於同
      日晚上竊取得手。
  ㈢按法第321條第1項第1款之侵入住宅竊盜罪，係將侵入住宅、
    竊盜2罪結合為獨立之加重竊盜罪，所謂住宅，衹須為人所
    居住之處所為已足，不以行竊時必有人住居為必要，且縱使
    實際上侵入行竊之空間，並非他人居住之處所，但該空間若
    與他人居住處所關係密不可分，與生活起居有密切關聯時，
    仍應認為該空間屬於住宅之一部分，而依侵入住宅竊盜罪論
    處。而參照證人洪國益、黃麗雪之證述（見本院卷第67、72
    至73、77頁）與卷附現場照片（見警卷第10頁），本案被告
    行竊之晾衣場，是設置在被害人洪國益、黃麗雪上址住處後
    方，由加蓋鐵皮搭建而成，該晾衣場與被害人洪國益、黃麗
    雪上址住處之居住處所相連，其間僅有1道門扇之隔，且該
    處晾衣場除了供晾曬被害人洪國益、黃麗雪之換洗衣物之外
    ，另有放置洗衣機以供洗滌衣物之用，堪認該處與被害人洪
    國益、黃麗雪上址居住處所密不可分，且與其等生活起居有
    密切關聯。是被告於109年11月28日晚上侵入該處並竊得2件
    女用內褲之所為，構成刑法第321條第1項第1款之侵入住宅
    竊盜罪，至於其於109年12月1日晚上再度侵入同一處所並著
    手搜尋財物，因未尋得中意之衣物款式，係構成刑法第321
    條第2項、第1項第1款之侵入住宅竊盜未遂罪。
二、綜上所述，被告關於其本案均未竊得任何物品之辯解，難認
    可採。本案事證明確，被告之犯行均可認定，應依法論科。
參、論罪科刑：
一、核被告就犯罪事實一㈠所為，係犯刑法第第321條第1項第1款
    之侵入住宅竊盜罪，而犯罪事實一㈡所為，係犯刑法第321條
    第2項、第1項第1款之侵入住宅竊盜未遂罪。被告於犯罪事
    實欄一㈠所示之密切時間內，在同一處所徒手竊取被害人黃
    麗雪所有之2件女用內褲，顯然是基於同一竊盜之目的，於
    甚為緊密之時、空下所為，並侵害同一法益，各行為之獨立
    性極為薄弱，依一般社會健全觀念，在時間差距上，難以強
    行分開，在主觀上顯係基於同一之犯意接續為之，應以接續
    犯予以評價而論以一罪。至於被告於犯罪事實一㈠所犯侵入
    住宅竊盜罪，與犯罪事實一㈡所犯侵入住宅竊盜未遂罪，有
    相當時間之間隔，各次行為歷程並非相同，彼此間並無任何
    裁判上一罪或實質上一罪之關係，應予分論併罰。
二、被告就犯罪事實欄一㈡所為，僅是著手於侵入住宅而竊盜之
    犯罪行為實行，然並未竊得任何財物，僅止於未遂程度，依
    刑法第25條第2項之規定，按既遂犯之刑減輕之。
三、爰以刑為人之責任為基礎，並審酌被告為成年人，竟未能充
    分尊重他人居住安寧及財產法益，而為本案之2次犯行，所
    為並非可取。兼衡以被告犯後僅完全坦承其犯罪事實一㈡之
    犯行，而就犯罪事實一㈠部份僅坦承有侵入住宅行竊之著手
    ，但否認有竊取得手任何財物之犯後態度，與其本案犯罪情
    節（包含被告雖然是構成侵入住宅竊盜犯行，然其行竊手段
    尚屬平和，且其實際上尚非入侵被害人生活起居核心領域行
    竊，是在被害人住處附連之晾衣場所行竊，其第一次雖有竊
    取得手物品，且竊取得手之物品未合法發還或進行賠償，但
    其竊得物品之數量、價值尚非甚鉅，而第二次並未得手任何
    物品等情），暨被告自陳其智識程度、家庭生活與工作狀況
    （見本院卷第62頁）、素行等一切情狀，分別量處如主文所
    示之刑及諭知易科罰金之折算標準，並就被告所犯2罪之宣
    告刑，定其應執行之刑及諭知易科罰金折算標準如主文所示
    。
肆、沒收：
    被告於犯罪事實一㈠竊取所得女用內褲2件，為其犯罪所得之
    物，雖未扣案，但並未合法發還與被害人，也未向被害人進
    行賠償，若予以宣告沒收或追徵價額，亦無刑法第38條之2
    第2項所列之情事，爰依刑法第38條之1第1項、第3項等規定
    與最高法院106年度台上字第386號判決意旨，於主文欄中另
    立1項宣告沒收，於全部或一部不能沒收或不宜執行沒收時
    ，追徵其價額。
據上論斷，應依刑事訴訟法第299條第1項前段，刑法第25條第2
項、第321條第1項第1款、第2項、第41條第1項前段、第8項、第
51條第5款、第38條之1第1項、第3項，刑法施行法第1條之1第1
項，判決如主文。
本案經檢察官姜智仁提起公訴，由檢察官林津鋒到庭執行職務。
中　　華　　民　　國　　110 　年　　5 　　月　　24　　日
                  刑事第五庭  法　官　郭振杰
以上正本證明與原本無異。
如不服本判決應於收受判決後20日內向本院提出上訴書狀，並應
敘述具體理由；其未敘述上訴理由者，應於上訴期間屆滿後20日
內向本院補提理由書（均須按他造當事人之人數附繕本）「切勿
逕送上級法院」。告訴人或被害人如對於本判決不服者，應具備
理由請求檢察官上訴，其上訴期間之計算係以檢察官收受判決正
本之日期為準。
中　　華　　民　　國　　110 　年　　5 　　月　　24　　日
                              書記官  張茗翔
附錄論罪科刑法條：中華民國刑法第321條
犯前條第一項、第二項之罪而有下列情形之一者，處六月以上五
年以下有期徒刑，得併科五十萬元以下罰金：
一、侵入住宅或有人居住之建築物、船艦或隱匿其內而犯之。
二、毀越門窗、牆垣或其他安全設備而犯之。
三、攜帶兇器而犯之。
四、結夥三人以上而犯之。
五、乘火災、水災或其他災害之際而犯之。
六、在車站、港埠、航空站或其他供水、陸、空公眾運輸之舟、
    車、航空機內而犯之。前項之未遂犯罰之。